臺灣高雄地方法院交通事件裁定　　　　　　　　　　九十三年度交聲字第五五七號
　　原處分機關　高雄市政府交通局交通事件裁決處
　　異　議　人　甲○○
　　即受處分人
右列異議人因違反道路交通管理處罰條例案件，對於高雄市政府交通局交通事件裁決
處於民國九十三年九月三日所為之處分（原處分案號：高市府交裁字第裁三二－Ｚ0
0000000號），聲明異議，本院裁定如左：
    主  文
異議駁回。
    理  由
一、聲請意旨略以：異議人於民國九十三年七月十二日下午二時三十五分許，駕駛車
    牌號碼Ｘ五—二三一號油罐車，行經國道一號南向新市路段，因欲超越前車而行
    駛內側車道，待超越前車後即回到外側車道，嗣後卻被員警當場以「於同向二車
    道，非超車、路況正常，沿途佔用內側車道行駛」攔停舉發，然異議人認為值勤
    員警係誤認其乃載危險物品之車輛卻超車，才將其攔下，經發覺該車未載危險物
    品始又改口認異議人佔用內側車道，爰依法聲明異議。
二、按汽車行駛高速公路，其車道之使用，除因交通事故及道路施工依臨時或可移動
    標誌指示或公路警察指揮外，應依設置之交通標誌、標線或號誌之規定，無設置
    者，應依左列規定：（一）車輛行駛於同向二車道路段，除為超越同一車道之前
    車時得暫時利用內側車道超越前車外，不得行駛內側車道；又汽車行駛於高速公
    路而不遵管制之規定者，處汽車駕駛人新臺幣三千元以上六千元以下罰鍰；高速
    公路交通管制規則第八條第一項第一款、道路交通管理處罰條例第三十三條第一
    項前段分別定有明文。次按汽車駕駛人違反第三十三條規定者，除依原條款處罰
    鍰外，並予記違規點數一點；道路交通管理處罰條例第六十三條第一項第一款亦
    定有明文。
三、經查：本件異議人即受處分人甲○○於九十三年七月十二日下午二時三十五分許
    ，駕駛Ｘ五—二三一號營業貨運曳引車，行經國道一號南向三一四至三二二公里
    處，因沿途佔用內側車道行駛，經國道公路警察局第四警察隊執勤員警葉海陽當
    場舉發之違規事實，有內政部警政署國道公路警察局公警局交字第Ｚ00000
    000號舉發違反道路交通管理事件通知單影本一件在卷可稽。證人葉海陽亦到
    庭結證稱：當天伊巡邏經過新市收費站，發現異議人駕駛之車輛行駛於內側車道
    ，但是當時外側車道並沒車，異議人卻行駛於內側車道，甚至於異議人後方之小
    客車都從外側車道超越異議人，伊即尾隨異議人將近八公里，至國道一號南向三
    二二公里永康路段始將異議人車輛攔停，且伊當場舉發時異議人並未表達不滿，
    伊印象中當天車流量也不大等語 (見本院九十三年十月二十一日訊問筆錄)，足
    認異議人於外側車道無車時卻行駛於內側車道之事實甚明。異議人雖辯稱：(1)如
    按舉發員警所稱於三一四公里即已被發現該車違規行駛內線車道，則當時員警即
    應攔停，為何仍開車持續尾隨八公里始予攔停(2)值勤員警係誤認其乃載危險物品
    之車輛卻超車，才將其攔下，經發覺該車未載危險物品始又改口認異議人佔用內
    側車道云云，惟查：證人葉海陽到庭結證稱：伊因該路段路肩封閉無法攔停，所
    以至三二二公里永康路段才將異議人車輛攔停，且伊也沒誤認異議人車輛係載危
    險物品車輛，伊路肩攔停異議人時，也沒問異議人車輛為何沒掛載運危險物品警
    告標示之紅色旗幟，伊純粹是因為異議人於外側車道沒車時，卻行駛內側車道，
    才將異議人攔下等語 (見本院九十三年十月二十一日訊問筆錄)，徵諸本件係由
    國道公路警察局第四警察隊巡邏後當場舉發，亦係依法執行公務，衡情度理實不
    至蓄意構陷異議人，則執勤警員本其加強道路交通管理、維護交通秩序、確保交
    通安全職責所為之當場舉發，自應受到合法、正確而真正之推定。況異議人到庭
    自陳：當時車流量不擁塞等語 (見本院九十三年十月二十一日訊問筆錄)，是異
    議人若有意轉出至外線車道，當不致長達八公里之遠均無法轉出，可見異議人當
    時確非因欲超越同一車道之前車而行駛內側車道，其駕駛大型車在內側車道行駛
    ，自屬違規之行為無疑。是原處分機關據以援引上開規定，裁處罰鍰新臺幣三千
    元整，並記違規點數一點，逾期則依裁決書處罰主文規定處罰，並無不當，本件
    異議為無理由，應予駁回。
四、據上論斷，應依道路交通管理處罰條例第八十七條、道路交通案件處理辦法第十
    九條，裁定如主文。
中      華      民      國      九十三      年      十      月  二十八  日
                                  臺灣高雄地方法院交通法庭
                                      法  官    郭瓊徽
右正本證明與原本無異。
如不服本裁定，應於裁定送達後五日內，向本院提出抗告狀。
                                      書記官    陳瓊芳
中      華      民      國      九十三      年      十      月  二十八  日
